---
title: "Ayudantía 8"
output: github_document
---

```{r setup, include=FALSE}
knitr::opts_chunk$set(echo = TRUE)
```
##Instalar librerias
```{r}

library(tidyverse)
library(cluster)
library(factoextra)
library(mclust)
```


##Se lee la base de datos
```{r cars}
library(readr)
Spotify <- read_csv("Spotify.csv")
```

## Omitir datos N/A
```{r pressure, echo=FALSE}
Spotify = na.omit(Spotify)
dim(Spotify)
```

## Veificamos tipos de datos
```{r}
str(Spotify)
```

## Creamos un sampleo de datos
### De esta manera se demora menos en correr el codigo

```{r}
set.seed(369)
sampleIndex <- sample(1:nrow(Spotify),8000, replace = F)
Spotify <- Spotify[sampleIndex,]
dim(Spotify)
```

## Separar datos
```{r}
Spotify_char<- c("artist_name", "track_name", "album_name")
Spotify_num <- c("danceability", "energy", "key", "loudness", "mode", "speechiness", "acousticness", "instrumentalness", "liveness", "valence", "tempo", "duration_ms")


Spotifynum <- Spotify %>% 
  select(Spotify_num)
Spotifychar <- Spotify %>% 
  select(Spotify_char)

```
## Escalar datos numericos
```{r}
spotifysca = scale(Spotifynum) %>% as_tibble()

```
## DBScan
### Despues de probar distintos parametros se escogieron los siguientes ya que la cantidad de puntos de ruido era relativamente aceptable y la cantidad de canciones en cada cluster no era tan grande, excepto en los cluster 1 y 2 que tienen la mayor cantidad de clusters
```{r}
library(dbscan)

set.seed(369)

model = dbscan(spotifysca, eps = 2, minPts = 8)

model

```
## Grafico Mode vs duration_ms
### Podemos identificar cierta tendencia donde mientras mas alta la duración de la cancion o pertenece a un punto de ruido o pertenece al cluster 8. Tambien dadas las leves diferencias de color podemos identificar que en cuanto al mode igual se generaron clusters y se dividieron en cto eso.
```{r}
ggplot(spotifysca, aes(duration_ms, mode, color = factor(model$cluster), size = duration_ms)) + 
  geom_point(alpha = 0.3) 
```
## Fuzzy C-Means
```{r}
library(e1071)

set.seed(369)

modelo_c_means <- cmeans(spotifysca,  7, m=2) 

modelo_c_means$membership %>% head()

```

## Plot duracion vs speechiness
### En este gráfico se puede notar mejor la tendencia de cada cluster pero aun asi no se ven grupos totalmente definidos
```{r}
ggplot(spotifysca, aes(duration_ms, speechiness, color = factor(modelo_c_means$cluster), size = duration_ms)) + 
  geom_point(alpha = 0.3) 
```
## FPC
### Indice bajo, por lo que existe alta variabilidad en los clusters. No es lo ideal. Deberian tener una tendencia definida
```{r}
matriz <- modelo_c_means$membership%*%t(modelo_c_means$membership) # producto matricial
(FPC <- sum(matriz*diag(nrow(matriz)))/nrow(matriz))
```
##GMM
```{r}
library(mclust)

set.seed(369)

model_gmm = Mclust(spotifysca)

model_gmm 
summary(model_gmm, parameters = TRUE)
```
## Plot speechiness vs duration
### Se puede observar que se generaron 5 clusters y diría que en cuanto a estaa variables estan igual definidos
```{r}
ggplot(spotifysca) + 
  aes(x=duration_ms, y=speechiness, color=factor(model_gmm$classification)) + 
  geom_point(alpha=1)
```
##BIC
###Aqui se puede ver que alcanza su máximo valor con numero de cluster igual a 5.
```{r}
plot(model_gmm, what = "BIC")
```
##Ahora se hará lo mismo que se hizo anteriormente pero con un df con menos variables, con las que se creen mas importantes.
```{r}
spotify1 <- spotifysca[colnames(spotifysca) %in% c("danceability","speechiness", "mode", "instrumentalness", "liveness","duration_ms")]
```
##DBSCAN
### Al igual que mas arriba, existe un cluster, el numero 1, el cual concentra la mayor cantidad de datos, pero la cantidad de clusters generados con los mismos parametros es menor, y el nivel de ruido tambien es mucho menor
```{r}
set.seed(369)

model = dbscan(spotify1, eps = 2, minPts = 8)

model
```
##Plot duration vs mode

### Aqui se puede observar claramente como se forman los distintos grupos en cuanto a estas variables, y que el ruico esta donde hay mayor duracion en las canciones
```{r}
ggplot(spotify1, aes(duration_ms, mode, color = factor(model$cluster), size = duration_ms)) + 
  geom_point(alpha = 0.3) 
```
##Plot duration vs danceability
###En cuanto a la variable danceabilitu esta mucho mas difusa la tendencia.
```{r}
ggplot(spotify1, aes(duration_ms, danceability, color = factor(model$cluster), size = duration_ms)) + 
  geom_point(alpha = 0.3) 
```
##Fuzzy C-Means
```{r}
library(e1071)

set.seed(369)

modelo_c_means <- cmeans(spotify1,  3, m=2) 

modelo_c_means$membership %>% head()

```
## Plot duracion vs mode
###Se muestra claramente la agrupacion realizada y las tendencias de cada cluster
```{r}
ggplot(spotify1, aes(duration_ms, mode, color = factor(modelo_c_means$cluster), size = duration_ms)) + 
  geom_point(alpha = 0.3)
```
## Plot duracion vs mode
###Aqui se pueden notar levemente los grupos en cuanto a la variable instrumentalness.
```{r}
ggplot(spotify1, aes(duration_ms, instrumentalness, color = factor(modelo_c_means$cluster), size = duration_ms)) + 
  geom_point(alpha = 0.3)
```
## FPC
### El indice todavia es bajo 0.5, pero es bastante mas alto que con el df que tiene todas las variables, lo que es buen indicio
```{r}
matriz <- modelo_c_means$membership%*%t(modelo_c_means$membership) # producto matricial
(FPC <- sum(matriz*diag(nrow(matriz)))/nrow(matriz))
```
## No corrio el codigo de GMM por siguiente error:
##Error in svd(shape.o, nu = 0) : infinite or missing values in 'x'
```{r}
"library(mclust)

set.seed(369)

model_gmm = Mclust(spotify1)

model_gmm 
summary(model_gmm, parameters = TRUE)"
```

