---
title: "Ayudantia 11"
output: github_document
---

```{r setup, include=FALSE}
knitr::opts_chunk$set(echo = TRUE)
```

## Arboles de Decision (modelo CART)

- Algoritmo de aprendizaje automatico supervisado que se puede utilizar tanto para problemas de clasificacion como para problemas de regresion, por lo que tambien se lo conoce como modelo CART (arboles de clasificacion y regresion)

- ¿Como funciona? La idea detras de los arboles de decision es realizar multiples divisiones en el conjunto de datos para tomar una decision

## Cargamos las librerias

```{r cargando librerias, message=FALSE}
library(plyr)
library(ggplot2)
library(tidyverse)
library(tidymodels)
library(discrim)
library(caret)
library(pROC)
```

## Cargamos los datos

```{r cargando datos}
library(readr)
adult <- read_csv("C:/Users/josev/Desktop/Ayudantias/Ayudantia 11/adult.csv")
```

```{r exploracion1}
head(adult)

summary(adult)
```

```{r exploracion2}
str(adult)
```

## Transformamos la variable income

```{r transformacion variables}
#Map 0 to 1 the adult feature
adult$income <- mapvalues(adult$income, from=c('>50K', '<=50K'), to=c(1,0))
```

```{r eliminar na}
adult %>% 
  summarise_all(funs(sum(is.na(.))))

adult <- adult %>% filter(!(is.na(workclass))) %>% filter(!(is.na(occupation))) %>% filter(!(is.na(native.country)))

adult %>% 
  summarise_all(funs(sum(is.na(.))))
```

## Exploracion de los datos

```{r  plot count, fig.width=7, fig.height=4}
table(adult$income)

target_count <- ggplot(adult, aes(x = income)) + 
geom_bar(color="black",width = 0.9) +
coord_flip() + 
theme_classic() +
theme(text=element_text(size = 15,  family="sans")) + 
theme(legend.position = "none") + 
scale_y_continuous(name = " ", limits = c(0,24000)) + 
ggtitle("Count Plot") + 
theme(plot.title = element_text(size = 20, face = "bold"))

target_count
```
```{r plot1, fig.width=15, fig.height=6}
table(adult$workclass)

plot1 <- ggplot(adult, aes(x = sex, fill = income)) + 
scale_fill_manual(name = " ", labels = c("<=50K", ">50K"), values = c("1" = "#F0FF00","0"="#34495E")) +
geom_bar(color="black",position="fill") + #black outline of the bars
facet_wrap(factor(workclass) ~ .) +
#coord_flip() + #flip the axes
theme_classic() + #classic theme for cleaner look
theme(text=element_text(size=13,  family="sans")) + #Font change to sans
theme(legend.position = "right") + 
#scale_y_discrete(name = " ", limits = c("Federal-gov","Female")) +
#scale_x_discrete(name = " ", limits = c("F", "M")) +
ggtitle("Ingreso por workclass por genero") + #axis name and order of labels
theme(plot.title = element_text(size = 18, family="sans", face = "bold"))

plot1
```
```{r plot2, fig.width=40, fig.height=10}

plot2 <- ggplot(adult, aes(x = relationship, fill = income)) + 
scale_fill_manual(name = " ", labels = c("<=50K", ">50K"), values = c("1" = "#F0FF00","0"="#34495E")) +
geom_bar(color="black",position="fill") + #black outline of the bars
facet_wrap(factor(race) ~ .) +
#coord_flip() + #flip the axes
theme_classic() + #classic theme for cleaner look
theme(text=element_text(size=25,  family="sans")) + #Font change to sans
theme(legend.position = "right") + 
#scale_y_discrete(name = " ", limits = c("Federal-gov","Female")) +
#scale_x_discrete(name = " ", limits = c("F", "M")) +
ggtitle("Ingreso por raza por relacion") + #axis name and order of labels
theme(plot.title = element_text(size = 18, family="sans", face = "bold"))

plot2
```

```{r plot3, fig.width=12, fig.height=12}
library(patchwork)

plot3 <- ggplot(adult,aes(fnlwgt, hours.per.week, color=income)) + 
  geom_point(size = 8) + 
  scale_color_manual(values = c('#34495E','#F0FF00')) + 
  theme(legend.position = "bottom") +
  theme_classic() +
  theme(text=element_text(size=15,  family="sans"))

plot4 <- ggplot(adult,aes(fnlwgt, education.num, color=income)) + 
  geom_point(size = 8) + 
  scale_color_manual(values = c('#34495E','#F0FF00')) + 
  theme(legend.position = "bottom") +
  theme_classic() +
  theme(text=element_text(size=15,  family="sans"))

plot5 <- ggplot(adult,aes(fnlwgt, capital.gain, color=income)) + 
  geom_point(size = 8) + 
  scale_color_manual(values = c('#34495E','#F0FF00')) + 
  theme(legend.position = "bottom") +
  theme_classic() +
  theme(text=element_text(size=15,  family="sans"))

plot6 <- ggplot(adult,aes(fnlwgt, capital.loss, color=income)) + 
  geom_point(size = 8) + 
  scale_color_manual(values = c('#34495E','#F0FF00')) + 
  theme(legend.position = "bottom") +
  theme_classic() +
  theme(text=element_text(size=15,  family="sans"))


combined <- plot3 + plot4 + plot5 + plot6 & theme(legend.position = "bottom") + theme(legend.text=element_text(size=20))
combined + plot_layout(guides = "collect")
```

## Implementacion Decision Trees, separar data en Test y Train

```{r separar data}
library(tidymodels)

data_split <- initial_split(adult, prop = 0.8)

# Create data frames for the two sets:
train_data <- training(data_split) 
test_data <- testing(data_split)

str(train_data)
str(test_data)
```

## Seleccion de Atributos

- Si lo pensamos bien, marital.status y relationship son atributos que estan algo relacionadas. Lo mismo ocurre con education.num y education. Ademas hay atributos que no tienen mucha importancia para el analisis que tambien eliminaremos.

```{r seleccion atributos}
train <- subset(train_data, select = - c(relationship, education.num, race, native.country, capital.loss, fnlwgt, hours.per.week, workclass))
test <- subset(test_data, select = - c(relationship, education.num, race, native.country, capital.loss, fnlwgt, hours.per.week, workclass))
```



```{r plot tree ,fig.width=15, fig.height=8}
library(rpart)
library(rpart.plot)

censo <- rpart(income~., data = train, method = "class")

rpart.plot(censo)

```

## Predict

```{r predict modelo}
pred_income <- predict(censo, newdata = test, type = "class")
pred_income %>% as.data.frame() %>% head()
pred_income %>% as.data.frame() %>% tail()

test_data$predictedincome <- pred_income
```

```{r predict ROC}
## Prob para curva ROC

pred_incom_roc <- predict(censo, newdata = test, type = "prob")
pred_incom_roc %>% as.data.frame() %>% head()
pred_incom_roc %>% as.data.frame() %>% tail()
pred_incom_roc <- pred_incom_roc %>% as.data.frame()
prob <- pred_incom_roc$"1"
```

## Curva ROC

```{r curva ROC ,fig.width=7, fig.height=8}
ROC <- roc(test_data$income,prob)
plot(ROC, col = "#fd634b", family = "sans", cex = 2, main = "CART Model ROC Curve 
AUC = 0.8474")
auc(ROC)
```

## Chequeo de Overfitting - Train vs Test Accuracy

```{r overfitting}
is_predictedincome <- predict(censo,newdata=train_data,type='class')
misClassError <- mean(is_predictedincome != train_data$income)
print(paste('Train-set Accuracy =',1-misClassError))
misClassError <- mean(test_data$predictedincome != test_data$income)
print(paste('Test-set Accuracy =',1-misClassError))
```

- Al observar los resultados del AUC y el accuracy del modelo, podemos concluir que el modelo CART hizo un buen trabajo de clasificacion. El accuracy del test y del train no estan my lejos una de la otra, lo que nos indica que el modelo no se supero. 

- Lo ultimo que veremos sera la optimizacion de hiperparametros para ver si podemos mejorar el resultado obtenido.

## Creando un modelo CART optimo: Tuneo Automatico

```{r tuneo modelo}
set.seed(823)
fitControl <- trainControl(method = "cv", number = 10,         
                      verboseIter = FALSE)


best_model <- train(income ~ ., data = train,            
                    method = "rpart",                     
                    trControl = fitControl,
                    tuneLength = 10)
best_model
best_model$bestTune
```

## Predict

```{r predict modelo tuneado}
pred_income <- predict(best_model, newdata = test, type = "raw")
pred_income %>% as.data.frame() %>% head()
pred_income %>% as.data.frame() %>% tail()

test_data$predictedincome <- pred_income
```

```{r predict ROC modelo tuneado}
## Prob para curva ROC

pred_incom_roc <- predict(best_model, newdata = test, type = "prob")
pred_incom_roc %>% as.data.frame() %>% head()
pred_incom_roc %>% as.data.frame() %>% tail()
pred_incom_roc <- pred_incom_roc %>% as.data.frame()
prob <- pred_incom_roc$"1"
```


## Curva ROC

```{r curva ROC modelo tuneado ,fig.width=7, fig.height=8}
library(pROC)

ROC <- roc(test_data$income,prob)
plot(ROC, col = "#fd634b", family = "sans", cex = 2, main = "CART Model ROC Curve 
AUC = 0.8648")
auc(ROC)
```
